Inventaris van de leggers van de administratie der Domeinen, afkomstig van het Ministerie van Financiën en van het Amortisatiesyndicaat, 1819-ca. 1976
Nationaal Archief, Den Haag
- LEGGERS UIT DE PERIODE 1819-1863, A
  - VIERDE RESSORT - BRUSSEL
    - LIMBURG (Nederlands gedeelte)
      - Agentschap Maastricht
        Het Agentschap Maastricht is opgericht bij Koninklijk besluit van 8 juni 1828 no. 93. Tot het ressort behoorden de domeingoederen, afkomstig van de hieronder vermelde kantoren der registratie en domeinen. Als gevolg van de Belgische opstand in oktober 1830 kwamen de goederen onder beheer van de Belgische domeinadministratie. Het ressort van het Agentschap Maastricht werd feitelijk beperkt tot de gemeenten Maastricht en Sint Pieter. Na het tractaat met België van 19 april 1839 bleef de domeinadministratie op Belgische leest in tact, onder oppertoezicht van de Commissarissen belast met de wederinbezitneming en voorlopig bestuur van Limburg. Eerst bij Koninklijk besluit van 6 juni 1841 no. 177 kwam het beheer der domeinen, wateren en bossen (uitgezonderd de steenkolenmijn te Kerkrade) in geheel Limburg ingaande 1 juli 1841 aan de Agent der Domeinen te Maastricht. Bij Koninklijk besluit van 24 december 1842 no. 76 is het agentschap opgeheven. Het domeinbeheer ging over op de ontvangers der registratie, die sindsdien ontvangers der registratie en domeinen werden genoemd.
        - Legger van het domein van oorlog [22], agentschap Maastricht, artt. 1-62, 1828-1830; 597
        - Legger der grote wegen van de eerste klasse [43], agentschap Maastricht, artt. 1-20, 1829-1847; 601
        - Legger der grote wegen van de tweede klasse [44], agentschap Maastricht, artt. 1-10, 1829-1830; 602
        - Legger der vaarten, veren en droogmakerijen [45], agentschap Maastricht, artt. 1-7, 1829-1830; 603
        - Legger der vaarten, veren en droogmakerijen [45], agentschap Maastricht, art. 1 en artt. 26-45, 1829-1860; 604
      - Kantoor Gulpen
        - Legger der corporele goederen [28], kantoor Gulpen, art. 1, 1849-1863; 431
        - Legger der grote wegen van de eerste klasse [43], kantoor Gulpen, artt. 1-22, 1850; 432
        - Legger der grote wegen van de eerste klasse [43], kantoor Gulpen, artt. 1-22 (in zwarte inkt, doorgehaald), artt. 1-17 (in rode inkt), 1850-1864; 433
      - Kantoor Heerlen
        - Legger der domaniale renten, erfpachten, cijnsen, etc. [73], kantoor Heerlen, artt. 2-261, 265-497 (in zwarte inkt) en artt. 713-1061 (in rode inkt), 1821-1826; 475-476
          - artt. 2-261 (in zwarte inkt) en artt. 713-904 (in rode inkt), 475
          - artt. 265-497 (in zwarte inkt) en artt. 905-1061 (in rode inkt), 476
        - Legger der domaniale bouwhoeven, landerijen, aanwassen en grienden [A 73], kantoor Heerlen, artt. 1, 4-8 (in zwarte inkt) en 165-168 (in rode inkt), 1822-1828; 477
        - Legger der grote wegen van de eerste klasse [43], kantoor Heerlen, artt. 50-55, artt. 26, 28-29, 1845-1860; 474
      - Kantoor Kerkrade
        - Sommier contenant la description détaillée et circonstanciée des Mouillers Domaniales, kantoor Kerkrade, artt. 1-6, 1828-1830; 542
      - Kantoor Maaseik
        - Legger der domaniale bouwhoeven, landerijen, aanwassen en grienden [A 73], kantoor Maaseijk, artt. 1-69, 1-6 (in zwarte inkt) en artt. 170-236 (in rode inkt), 1821-1829; 594
          Betreft goederen in Echt, Ittervoort, Obbicht en Papenhoven, Posterholt, Santfort, Stevensweert en Thorn, alsmede in het Belgische Kessenich, Maaseik, Molenbeersel, Ophoven en Rothem.
        - Legger der pastoriegoederen [geen formuliernr.], kantoor Maaseijk, artt. 1-26 (in zwarte inkt) en artt. 21-46 (in rode inkt), z.d; 595
          Betreft goederen in Obbicht en Stevensweert en in het Belgische Maaseik.
      - Kantoor Maastricht
        - Legger der domaniale renten, erfpachten, cijnsen, etc. [73], kantoor Maastricht, artt. 2...516 (in zwarte inkt) en artt. 1316-1654 (in rode inkt), 1824-1828; 605-606
          - artt. 2...299 (in zwarte inkt) en artt. 1316-1509 (in rode inkt), 605
          - artt. 300...516 (in zwarte inkt) en artt. 1510-1654 (in rode inkt), 606
        - Legger der domaniale renten, erfpachten, cijnsen, etc. [73], kantoor Maastricht, artt. 1-236 (in zwarte inkt) en artt. 1063-1315 (in rode inkt), 1822-1827; 607
        - Legger der domaniale bouwhoeven, landerijen, aanwassen en grienden [A 73], kantoor Maastricht, artt. 192-323 (in zwarte inkt) en artt. 237-299 (in rode inkt), 1823-1828; 608
        - Memoriaal der Fortificatiën, kantoor Maastricht (afwijkend leggerformulier gebruikt), artt. 1-82, 1823-1829; 608A
        - Legger der pastoriegoederen [geen formuliernr.], kantoor Maastricht, artt. 1-2 (in zwarte inkt) en artt. 19-20 (in rode inkt), 1827; 609
        - Legger der pastoriegoederen [geen formuliernr.], kantoor Maastricht, artt. 1-45 (in zwarte inkt) en artt. 47-91 (in rode inkt), z.d; 610
        - Legger der incorporele goederen [11], kantoor Maastricht, artt. 43-56, 1850-1863; 596
        - Legger van het domein van oorlog [22], kantoor Maastricht, artt. 1-134, 1847-1863; 598
        - Legger der corporele goederen [28], kantoor Maastricht, artt. 1-35, 1846-1862; 599
        - Legger der grote wegen van de eerste klasse [43], kantoor Maastricht, artt. 1-4, 1843-1853; 600
      - Kantoor Meerssen (voorheen Valkenburg)
        - Legger der corporele goederen [28], kantoor Meerssen, voorheen Valkenburg, artt. 31-41, 1848-1862; 615
        - Legger der grote wegen van de eerste klasse [43], kantoor Meerssen, voorheen Valkenburg, artt. 98...124, 1845-1861; 616
        - Legger der vaarten, veren en droogmakerijen [45], kantoor Meerssen, voorheen Valkenburg, artt. 25-38, 1845-1859; 617
      - Kantoor Sittard
        - Legger der domaniale renten, erfpachten, cijnsen, etc. [73], kantoor Sittard, artt. 1-404 (in zwarte inkt) en artt. 1691-2088 (in rode inkt), 1820-1827; 844-845
          - artt. 1-197 (in zwarte inkt) en artt. 1691-1887 (in rode inkt), 844
          - artt. 198-404 (in zwarte inkt) en artt. 1888-2088 (in rode inkt), 845
        - Legger der domaniale renten, erfpachten, cijnsen, etc. [73], kantoor Sittard, artt. 1-25 (in zwarte inkt) en artt. 348-372 (in rode inkt), 1821-1828; 846
        - Legger der pastoriegoederen [geen formuliernr.], kantoor Sittard, artt. 1-21 (in zwarte inkt) en artt. 105-125 (in rode inkt), 1827; 847
        - Legger der corporele goederen [28], kantoor Sittard, artt. 1-6, 1848-1858; 841
        - Legger der grote wegen van de eerste klasse [43], kantoor Sittard, artt. 1-2 en artt. 43-45, 1844-1861; 842
        - Legger der vaarten, veren en droogmakerijen [45], kantoor Sittard, artt. 30-33, 1844-1861; 843
      - Kantoor Valkenburg
        - Legger der domaniale renten, erfpachten, cijnsen, etc. [73], kantoor Valkenburg, artt. 1-714, 1088 en 1529 (in rode inkt), artt. 2863-3094 (in rode inkt), 1824; 958-960
          - artt. 1-241, 958
          - artt. 242-679 (in zwarte inkt), artt. 2863-3077 (in rode inkt), 959
          - artt. 683-714, 1088 en 1529 (in zwarte inkt), artt. 3081-3094 (in rode inkt), 960
        - Legger der domaniale renten, erfpachten, cijnsen, etc. [73], kantoor Valkenburg, artt. 1-127 (in zwarte inkt) en 2675-2788 (in rode inkt), 1824; 962
        - Legger der domaniale bouwhoeven, landerijen, aanwassen en grienden [A 73], kantoor Valkenburg, artt. 9-98 (in zwarte inkt), artt. 642-688 (in rode inkt) en 676-682 (met potlood), 1824-1828; 961
        - Legger der pastoriegoederen [geen formuliernr.], kantoor Valkenburg, artt. 1-4 (in zwarte inkt) en 144-147 (in rode inkt), z.d.; 963
      - Agentschap Roermond
        Het Agentschap Roermond is opgericht bij Koninklijk besluit van 8 juni 1828 no. 93. Tot het ressort behoorden de domeingoederen, afkomstig van de hieronder vermelde kantoren der registratie en domeinen. Als gevolg van de Belgische opstand in oktober 1830 kwamen de goederen onder beheer van de Belgische domeinadministratie. Na het tractaat met België van 19 april 1839 bleef de domeinadministratie op Belgische leest in tact, onder oppertoezicht van de Commissarissen belast met de wederinbezitneming en het voorlopig bestuur van Limburg. Eerst bij Koninklijk besluit van 6 juni 1841 no. 177 kwam het beheer der domeinen, wateren en bossen (uitgezonderd de steenkolenmijn te Kerkrade) in geheel Limburg ingaande 1 juli 1841 aan de Agent der Domeinen te Maastricht. Bij Koninklijk besluit van 24 december 1842 no. 76 is het Agentschap Maastricht opgeheven. Het domeinbeheer ging over op de ontvangers der registratie, die sindsdien ontvangers der registratie en domeinen werden genoemd.
        - Legger van het domein van oorlog [22], agentschap Roermond, artt. 1-4, 1829-1830; 767
        - Legger der corporele goederen [28], agentschap Roermond, artt. 1-82, 1832-1862; 769
        - Legger der grote wegen van de eerste klasse [43], agentschap Roermond, artt. 1-6, 1829; 770
        - Legger der grote wegen van de tweede klasse [44], agentschap Roermond, art. 1, 1829; 772
        - Legger der vaarten, veren en droogmakerijen [45], agentschap Roermond, artt. 1-14, 1829; 773
      - Kantoor Horst
        - Legger der domaniale renten, erfpachten, cijnsen, etc. [73], kantoor Horst, artt. 1...257 (in zwarte inkt) en artt. 28-270 (in rode inkt), 1824-1825; 533-534
          - artt. 1-51 (in zwarte inkt) en artt. 28-77 (in rode inkt), 533
          - artt. 125-235 (in zwarte inkt) en artt. 138-248 (in rode inkt), 534
        - Legger der domaniale bouwhoeven, landerijen, aanwassen en grienden [A 73], kantoor Horst, artt. 1-39 (in zwarte inkt) en artt. 28-75 (in rode inkt), 1824-1830; 532
        - Legger der pastoriegoederen [geen formuliernr.], kantoor Horst, artt. 1-138 (in zwarte inkt) en artt. 5-185 (in rode inkt), 1819; 535
        - Legger der corporele goederen [28], kantoor Horst, artt. 3-6, 1836-1855; 530
        - Legger der vaarten, veren en droogmakerijen [45], kantoor Horst, artt. 1-4 (in blauwe inkt) en artt. 59-62 (in zwarte inkt), 1844-1859; 531
      - Kantoor Roermond
        - Legger der domaniale renten, erfpachten, cijnsen, etc. [73], kantoor Roermond, artt. 1-467 (in zwarte inkt) en artt. 281-351 (in rode inkt), 1822-1826; 776
        - Legger der domaniale gebouwen, molens, visserijen, jagt, veren, tollen, kapitalen en inschrijvingen in het Grootboek [D 76], kantoor Roermond, artt. 1...216 (in zwarte inkt) en artt. 81...150 (in rode inkt), 1823-1836; 775
        - Legger der pastoriegoederen [geen formuliernr.], agentschap Roermond, artt. 1-4 (in zwarte inkt), artt. 92-95 (in rode inkt), artt. 1-25 (in zwarte inkt) en artt. 186-210 (in rode inkt), 1827; 777
        - Legger van het domein van oorlog [22], kantoor Roermond, artt. 1-19 en artt. 1-57, 1842-1856; 768
        - Legger der grote wegen van de eerste klasse [43], agentschap Roermond, artt. 1-22, 1845-1856; 771
        - Legger der vaarten, veren en droogmakerijen [45], agentschap Roermond, artt. 1-5, 1842-1861; 774
      - Kantoor Venlo
        - Legger der domaniale renten, erfpachten, cijnsen, etc. [73], kantoor Venlo, artt. 87...219 (in zwarte inkt) en artt. 372-384 (in rode inkt), 1821-1826; 969
        - Legger der domaniale bouwhoeven, landerijen, aanwassen en grienden [A 73], kantoor Venlo, artt. 21...1007 (in zwarte inkt) en artt. 174-195 (in rode inkt), 1821-1830; 968
        - Legger der pastoriegoederen [geen formuliernr.], kantoor Venlo, artt. 1-14 en 211-212 (in zwarte inkt) en artt. 96-103 (in rode inkt), z.d.; 970
        - Legger van het domein van oorlog [22], kantoor Venlo, artt. 1-96, 1838-1861; 964
        - Legger der corporele goederen [28], kantoor Gennep, voorheen Venlo, artt. 1-3, 1846-1863; 334
        - Legger der corporele goederen [28], kantoor Venlo, artt. 20-64, 1842-1862; 966
        - Legger der grote wegen van de eerste klasse [43], kantoor Venlo, later Gennep kantoor Venlo, artt. 1-7 en 1-34 kantoor Gennep, artt. 35-47, 1838-1861; 965
        - Legger der vaarten, veren en droogmakerijen [45], kantoor Venlo, later Gennep, artt. 13-16 en artt. 37-38, 1842-1859; 967
      - Kantoor Weert
        - Legger der domaniale renten, erfpachten, cijnsen, etc. [73], kantoor Weert, artt. 7-113 (in zwarte inkt) en artt. 386-448 (in rode inkt), 1829-1830; 999
        - Legger der domaniale bouwhoeven, landerijen, aanwassen en grienden [A 73], kantoor Weert, artt. 2-43 (in zwarte inkt) en artt. 196-227 (in rode inkt), 1828-1829; 998
        - Legger der corporele goederen [28], kantoor Weert, art. 26, 1862; 995
        - Legger der grote wegen van de eerste klasse [43], kantoor Weert, art. 1, 1844-1861; 996
        - Legger der vaarten, veren en droogmakerijen [45], kantoor Weert, artt. 1-32, 1843-1860; 997
    - LIMBURG (Belgisch gedeelte)
      - Agentschap Bree
        De leggers zijn achtergebleven en aangetroffen bij een controle in november 2014. Behoren eigenlijk overgebracht te worden naar een Belgische archiefdienst
        - Legger der renten, erfpachten en accijnzen, 166
        - Legger der bouwhoeven, landerijen en aanwassen en grienden, 167
        - Legger der pastorijen, 168
- LEGGERS UIT DE PERIODE 1864-c. 1940, B
  - PROVINCIE NOORD-BRABANT
    - Kantoor Bergen op Zoom
      - Legger van het domein van oorlog [1], kantoor Bergen op Zoom, artt. 1- 66; Bastions, kazernes en bijbehorende opstallen en gronden: Bergen op Zoom, Steenbergen en Oud- en Nieuw- Gastel, 1864-1869; 1407, 1409
        - artt. 1-42, 1407
        - artt. 43-66, 1409
      - Legger van het domein van oorlog [1], kantoor Bergen op Zoom, artt. 16-81; Coehoornpark, excercitieterrein "Kijk in de Pot", Groot en Klein arsenaal, het hospitaal, buskruitmagazijn "Dumont", kazerne "het Prinsenhof", kazerne op de Korenmarkt en diverse woningen en stallen: Bergen op Zoom en Steenbergen, 1876-1906; 1408, 1410
        - artt. 62-81/41, 1408
        - artt. 16-61, 1410
      - Legger der grote wegen [2], kantoor Bergen op Zoom, artt. 1-5; Grote weg der 1e klasse nr. 3, zijtak nr. 1 van Breda naar Middelburg; Bergen op Zoom, Halsteren en Terheijden, 1867; 1411-1412
        - art. 5, 1411
        - artt. 1- 4, 1412
      - Legger der corporele goederen [5], kantoor Bergen op Zoom, artt. 1-41; Volkerak, Bergsche Diep, Oosterschelde, dijken, aanwassen, bouwterreinen en woningen: Bergen op Zoom, Steenbergen, Nieuw Vosmeer, Halsteren, Putte, Wouw, Ossendrecht, 1879-1910; 1413-1415
        - artt. 1-13, 1413
        - artt. 14-30, 1414
        - artt. 31-41, 1415
      - Legger der incorporele goederen (afd. A) [6], kantoor Bergen op Zoom, artt. 1-1073; Bergen op Zoom, Halsteren, Wouw en Steenbergen, 1863-1875; 1416-1427
        - artt. 1-50, 1416
        - artt. 51-150, 1417
        - artt. 151-250, 1418
        - artt. 251-350, 1419
        - artt. 351-450, 1420
        - artt. 451-550, 1421
        - artt. 551-650, 1422
        - artt. 651-750, 1423
        - artt. 751-850, 1424
        - artt. 851-950, 1425
        - artt. 951-1050, 1426
        - artt. 1051-1073, 1427
      - Legger der incorporele goederen (afd. B) [6], kantoor Bergen op Zoom, artt. 1-162; Bergen op Zoom, Halsteren, Ossendrecht, Putte, Steenbergen, Wouw, Woensdrecht en Hoogerheide, 1866-1968; 1428-1429
        - artt. 1-80, 1428
        - artt. 81-162, 1429
      - Memoriaal van ontdekkingen (domeinen) [10], kantoor Bergen op Zoom afd. 1, art. 1; aan- en opwassen onder de ambachtsheerlijkheid Heinkelenoord: Woensdrecht, 1868; 1430
      - Memoriaal van onbeheerde nalatenschappen [11], kantoor Bergen op Zoom, art. 1; Hartzog, Frederic, art. 2; Spieljaard, Johanna Christina Jacoba, 1863; 1431
    - Kantoor Boxmeer
      - Legger der vaarten, veren en havens [3], kantoor Boxmeer, artt. 1-2; Grote Maasveer en Kleine Maasveer (Mazenburg): Boxmeer, 1863-1865; 1435
      - Legger der corporele goederen [5], kantoor Boxmeer, artt. 1-60; kloostergebouw St. Agatha, bouwhoeven, weilanden, bouwlanden, St. Agatha's Peel, rivier de Maas, hooilanden, percelen bos, peilschaal, kribben en huizen: Cuijk en St. Agatha, Oeffelt, Haps, Wanrooij, Boxmeer, Maashees, Vierlingsbeek, Sambeek, Beugen, St. Agatha, Linden, Nijmegen, Hatert, Heumen, Ooij en Mook, 1865-1876; 1436-1437
        - artt. 1-23, 1436
        - artt. 24-60, 1437
      - Legger der incorporele goederen (afd. B) [6], kantoor Boxmeer, artt. 1-804; Beugen, Boxmeer, Cuijk, Haps, Oeffelt, Oploo, Sambeek, Vierlingsbeek, Holthees, Maashees, Wanrooij, Mullem, St. Anthonis, Ledeakker en Vortum, 1866; 1438..1456
        - artt. 1-100, 1438
        - artt. 101-200, 1440
        - artt. 201-300, 1443
        - artt. 301-400, 1444
        - artt. 401-500, 1446
        - artt. 501-600, 1449
        - artt. 601-700, 1450
        - artt. 701-800, 1451
        - artt. 801-804, 1455
        - Bladwijzer, 1456
      - Legger der incorporele goederen (afd. A) [6], kantoor Boxmeer, artt. 1-369; Beugen, St. Anthonis, Wanrooij, Boxmeer, Cuijk, Oeffelt, Vierlingsbeek, Overloon, Maashees, Holthees, Oploo, Sambeek, Rijkevoort, Mullem, Bungen, Vortum, Groeningen en Ledeakker, 1863-1873; 1439..1457
        - artt. 1-50, 1439
        - artt. 51-100, 1441
        - artt. 101-150, 1442
        - artt. 151-200, 1445
        - artt. 201-250, 1447
        - artt. 251-300, 1448
        - artt. 351-369, 1452
        - artt. 326-350, 1453
        - Bladwijzer, 1454
        - artt. 301-325, 1457
      - Legger der vicarieën, beneficiën en praebenden [8], kantoor Boxmeer, art. 1; Praebenden van het beneficie van de inkomsten van het Lieve Vrouwe altaar te Mill, het St. Sebastiaan en St. Lucie altaar te Beugen, het St. Martens altaar te Cuijk, het St. Agatha altaar te Cuijk, het St. Antonius altaar te Beugen en het St. Nicolaas altaar te Beugen, 1865-1888; 1458
      - Legger der onveranderlijke lasten [9], kantoor Boxmeer, artt. 1-7; kapitalen ten behoeve van de armen te Boxmeer en de armen en de kerk te St. Anthonis, 1865-1887; 1459
    - Kantoor Breda
      - Legger van het domein van oorlog [1], kantoor Breda, artt. 1-60; Vesting Breda, kazerne "Hooghuis", kazerne "het Klooster", kazerne "de Ruiters stallen" en kazerne "de Pelmolen" te Breda en Fort Groote Schans en Kleinen Schans onder Terheijden: Breda, Princenhage, Teteringen en Terheijden, 1863-1869; 1460
      - Legger der grote wegen [2], kantoor Breda, artt. 1-15; Grote weg der 1e klasse nr. 3 van Amsterdam naar Antwerpen; Grote weg der 1e klasse nr. 7 van 's-Gravenhage naar de Fransche grenzen; Grote weg der 1e klasse van de grenzen van de gemeenten Oosterhout en Gilze en Rijen naar tol nr. 2: Teteringen, Breda, Princenhage, Rijsbergen, Zundert, Wernhout en Gilze en Rijen, 1864-c.1884; 1461-1464
        - artt. 1-3/II, 1461
        - artt. 3/III-8/II, 1462
        - artt. 13-15/IV, 1463
        - artt. 8/III-12/IV, 1464
      - Legger der corporele goederen [5], kantoor Breda, artt. 1-62; percelen heide, weide en landerijen met huizen: Rijsbergen, Baarle-Nassau, Princenhage, Terheijden, Alphen, Chaam, Gilze en Rijen, Teteringen, Zundert, Wernhout, Breda, 1863-1871; 1465-1467
        - artt. 1-28, 1465
        - artt. 31-50, 1466
        - artt. 51-62, 1467
      - Legger der corporele goederen [5], kantoor Breda, artt. 4...65; gebouwen en percelen grond: Breda, Ginneken, Princenhage, Teteringen, Zundert, 1908-1910; 1468
      - Legger der incorporele goederen (afd. A) [6], kantoor Breda, artt. 1-621; Alphen, Baarle Nassau, Ginneken, Gilze, Princenhage, Breda, Chaam, Rijsbergen, Teteringen, Zundert en Terheijden, 1863-c.1884; 1469-1476
        - artt. 1-75, 1469
        - artt. 76-175, 1470
        - artt. 176-275, 1471
        - artt. 276-375, 1472
        - artt. 376-475, 1473
        - artt. 476-575, 1474
        - artt. 576-597, 1475
        - artt. 598-621, 1476
      - Legger der incorporele goederen (afd. A) [6], kantoor Breda, artt. 1-49; Ginneken, Bavel, Baarle Nassau, Chaam, Gilze en Rijen, Princenhage, Rijsbergen, Teteringen en Zundert, 1864-c.1884; 1477
      - Legger der incorporele goederen (afd. A) [6], kantoor Breda, artt. 1-25; zijn identiek aan de artikelen van legger nr. 1477, 1864-1872; 1478
      - Legger der vicarieën, beneficiën en praebenden [8], kantoor Breda, art 1; Beneficie genaamd St. Anthonii et Serveti, Monulphi et Godulphi mitsgaders Serveti et Anthonii et St. Jan Baptist Evangelist te Breda, art. 2; Beneficie genaamd Van den Outaar van Onze Lieve Vrouwe Georgie et Sancta Barbara te Breda, 1863-1887; 1479
      - Legger der onveranderlijke lasten [9], kantoor Breda, art. 1; grondrente ten bate van het Oude Mannenhuis te Breda, 1866; 1479A
    - Kantoor Eindhoven
      - Legger van het domein van oorlog [1], kantoor Eindhoven 1909 art. 1; marechausseekazerne en erf: Bergeijk, 1592
      - Legger der grote wegen [2], kantoor Eindhoven, artt. 1-11; Grote weg der 1e klasse nr. 7, zijtak van 's-Hertogenbosch naar Luik; gedeelte van de Grote weg van Eindhoven naar de Limburgse grens: Best, Woensel, Stratum, Eindhoven, Aalst, Waalre, Tongelre, Borkel en Bergeijk, 1864-1868; 1593-1595
        - artt. 1-4, 1593
        - artt. 5-8, 1594
        - artt. 9-11, 1595
      - Legger der vaarten, veren en havens [3], kantoor Eindhoven, artt. 1-5; Wilhelminakanaal en Zuid-Willemsvaart: Son en Breugel, 1869-1923; 1596
      - Legger der corporele goederen [5], kantoor Eindhoven, artt. 1-5; gerechtsgebouw en erf, het Molenwater met weg en het postkantoor: Bergeijk en Eindhoven, 1863-1874; 1597
      - Legger der incorporele goederen (afd. B) [6], kantoor Eindhoven, artt. 1-107; Duizel, Borkel en Schaft, Son en Breugel, Riethoven, Bergeijk, Oerle, Eersel, Valkenswaard, Strijp, Westerhoven, Veld- en Meerveldhoven, Zeelst en Woensel, 1864-1865; 1598-1600
        - artt. 1-48, 1598
        - artt. 49-98, 1599
        - artt. 99-107, 1600
      - Legger der incorporele goederen (afd. A) [6], kantoor Eindhoven, artt. 1-145; Aalst, Woensel, Berkel, Son, Stratum, Strijp, Waalre, Zeelst, Oerle, Bergeijk, Gestel, Valkenswaard en Eindhoven, 1864-1866; 1601-1603
        - artt. 1-49, 1601
        - artt. 50-98, 1602
        - artt. 99-145, 1603
      - Legger der tienden [7], kantoor Eindhoven, artt. 1-2; Son en Breugel en Stratum, 1863; 1604
      - Memoriaal van ontdekkingen (domeinen) [10], kantoor Eindhoven afd. 1, artt 1-3 art. 1; huis en tuin gelegen in de gemeente Son en Breugel door de Staat der Nederlanden in bezit genomen; art. 2; het stenen gebouw met tuin en heide onder Bergeijk overgedragen op 29 april 1864 op het Hypotheek Kantoor Eindhoven; art. 3; machtiging verleend door het Departement van Financiën aan pachter Christiaan Merkelbach tot bebouwing van een perceel weiland te Woensel: Son en Breugel, Bergeijk en Woensel, 1864-1865; 1605
    - Kantoor Grave
      - Legger der grote wegen [2], kantoor Grave, artt. 1-3; Grote weg der 1e klasse nr. 8 van Brussel tot de Hannoversche grenzen: Schaijk, Reek en Velp, 1864-c.1884; 1670
      - Legger der vaarten, veren en havens [3], kantoor Grave, art. 1; Pontveer over de rivier de Maas tussen Ravenstein en Niftrik: Ravenstein, Niftrik, Herpen en Balgoy, 1863; 1671
      - Legger der corporele goederen [5], kantoor Grave, artt. 1-20; bouwland, kribben, de Princepeel Veenderij te Mill en het Capucijnenklooster te Velp: Deursen, Grave, Ravenstein, Linden Domein, Huisseling en Velp, 1863-c.1884; 1672
      - Legger der incorporele goederen (afd. A) [6], kantoor Grave, artt. 1-414; Escharen, Beers, Herpen, Linden, Mill, Ravenstein, Velp, Grave, Dieden, Gassel, Schaijk en Reek, 1863-1866; 1673-1677
        - artt. 1-90, 1673
        - artt. 91-190, 1674
        - artt. 191-290, 1675
        - artt. 291-390, 1676
        - artt. 391-414, 1677
      - Legger der incorporele goederen (afd. B) [6], kantoor Grave, artt. 1-31; Grave, Herpen, Huisseling, St. Hubert, Mill en Velp, 1863; 1678
      - Legger der tienden [7], kantoor Grave, artt. 1-44, 1864-c.1884; 1680-1682
        - artt. 38-44, 1680
        - artt. 26-37, 1681
        - artt. 1-25, 1682